# 现流问题咨询

提问人：zyqlucsuc@163.c 时间：2020-07-01 14:32:00
陈版您好，
债转股的方式收购了公司A，公司A的账上有 10 万元货币资金，该货币资金不受限，请问在现流表中是收到其他与投资活动有关的现金吗？
谢谢！

回答人：chenyiwei
合并报表层面，由于取得股权投资支付的现金为零，所以将被购买方于购买日的现金及现金等价物余额列作“收到其他与投资活动有关的现金”。